臺灣雲林地方法院民事簡易判決
111年度虎簡字第162號
原      告  林珊如  
被      告  張崇𧘻  


上列被告因組織犯罪防制條例等案件，經原告提起損害賠償之附
帶民事訴訟（110年度附民字第235號），經本院刑事庭裁定移送
前來，本院於民國111年9月23日言詞辯論終結，判決如下：
    主      文
被告應給付原告新臺幣49,987元，及自民國110年8月28日起至清
償日止，按週年利率百分之5計算之利息。
本判決得假執行。
    事實及理由
一、按訴狀送達後，原告不得將原訴變更或追加他訴，但減縮應
    受判決事項之聲明者，不在此限，民事訴訟法第255條第1項
    第3款定有明文。本件原告起訴狀原求為判決：㈠被告應給付
    原告新臺幣（下同）206,072元，及自起訴狀繕本送達翌日
    起至清償日止，按年息5％計算之利息；㈡原告願供擔保，請
    准宣告假執行。嗣於本院民國111年9月23日言詞辯論期日，
    變更其訴之聲明為：被告羅智鴻、許尊勝（被告羅智鴻、許
    尊勝部分另行審結）、張崇𧘻應連帶給付原告49,987元，及
    自起訴狀繕本送達翌日起至清償日止，按年息5％計算之利息
    。核其所為係減縮應受判決事項之聲明，依上開規定，應予
    准許。
二、原告起訴主張：被告羅智鴻於109年10月起，參與詐欺集團
    擔任車手集團車手頭，嗣訴外人陳麒文於同年11月某日，在
    嘉義市某處，陸續吸收被告許尊勝擔任向車手收取詐騙財物
    上繳之「收水」職務及被告張崇𧘻擔任車手，其等與詐欺集
    團其餘成員，共同意圖為自己不法所有，基於3人以上詐欺
    取財、隱匿詐欺犯罪所得去向之洗錢犯意聯絡，由詐欺集團
    某不詳成員於109年11月29日19時58分許，撥打電話予原告
    ，佯稱原告網購商品扣款有誤，致原告陷於錯誤，而於109
    年11月29日21時20分許，以其台新銀行帳戶轉帳49,987元至
    訴外人周家生之玉山銀行帳號000-0000000000000人頭帳戶
    ，隨即遭人提領，致受有損害，爰依侵權行為之法律關係，
    提起本件訴訟等語。並聲明：被告羅智鴻、許尊勝、張崇𧘻
    應連帶給付原告49,987元，及自起訴狀繕本送達翌日起至清
    償日止，按年息百分之5計算之利息。
三、被告張崇𧘻則以：同意原告之請求，但因目前在監執行，要
    等出監之後才有能力賠償，並希望可以分期給付等語。
四、本院之判斷：
　㈠按當事人於言詞辯論時為訴訟標的之捨棄或認諾者，應本於
    其捨棄或認諾為該當事人敗訴之判決，民事訴訟法第384條
    定有明文。又被告於言詞辯論時為訴訟標的之認諾，法院即
    應不調查原告所主張為訴訟標的之法律關係是否果屬存在，
    而以認諾為該被告敗訴之判決基礎（最高法院45年度台上字
    第31號判決意旨參照）。本件被告張崇𧘻於言詞辯論時，已
    為訴訟標的之認諾，本院自應本於其認諾為其敗訴之判決。
　㈡按給付無確定期限者，債務人於債權人得請求給付時，經其
    催告而未為給付，自受催告時起，負遲延責任；其經債權人
    起訴而送達訴狀，或依督促程序送達支付命令，或為其他相
    類之行為者，與催告有同一之效力；遲延之債務，以支付金
    錢為標的者，債權人得請求依法定利率計算之遲延利息；應
    付利息之債務，其利率未經約定，亦無法律可據者，週年利
    率為5％，民法第229條第2項、第233條第1項前段及第203 條
    分別定有明文。本件原告對被告張崇𧘻得請求之侵權行為損
    害賠償債權，係未約定期限之給付，亦未約定遲延利率，是
    原告請求被告張崇𧘻自起訴狀繕本送達翌日即111年8月28日
    起至清償日止，按年息百分之5計算之法定遲延利息，即屬
    有據，應予准許。
五、從而，原告依侵權行為之法律關係，請求被告張崇𧘻給付49
    ,987元，及自110年8月28日起至清償日止，按年息百分之5
    計算之利息，為有理由，應予准許。
六、本件事證已臻明確，兩造其餘攻擊防禦方法及所舉證據，經
    審酌結果，與本件判決結論均無影響，爰不一一論述，附此
    敘明。
七、本件係適用簡易程序所為被告敗訴之判決，依民事訴訟法第
    389條第1項第3款規定，應依職權宣告假執行。
八、本件為刑事附帶民事訴訟之事件，原告起訴並未繳納裁判費
    ，於訴訟過程亦未生其他訴訟費用，故本件無訴訟費用，爰
    不諭知訴訟費用之負擔，附此敘明。
中　　華　　民　　國　　111 　年　　10　　月　　7 　　日
                  虎尾簡易庭  法  官  廖國勝　
以上正本證明與原本無異。
如不服本判決，須於判決送達後20日內向本庭（臺灣雲林地方法
院虎尾簡易庭）提出上訴狀。（須按他造當事人之人數附繕本）
。
中　　華　　民　　國　　111 　年　　10　　月　　7 　　日
                              書記官  曾鈺仁